【裁判字號】    89,易,3078
【裁判日期】    891031
【裁判案由】    詐欺
【裁判全文】
臺灣高雄地方法院刑事判決                        八十九年度易字第三七八號
    公  訴  人  臺灣高雄地方法院檢察署檢察官
    被      告  乙○○
右列被告因詐欺案件，經檢察官提起公訴（八十八年度偵字第二三三六七號），本院
判決如左：
    主  文
乙○○連續意圖為自己不法之所有，以詐術使人將本人之物交付，處有期徒刑伍月。
緩刑貳年。
    事  實
一、乙○○因買賣房屋而與甲○○認識，因得知甲○○之友人田蘊英之大伯急欲娶妻
    ，竟基於意圖為自己不法所有之概括犯意，連續先於八十七年九月初，在高雄縣
    岡山鎮○○街二十五號甲○○住處，向甲○○佯稱因其常常往來於越南，有朋友
    在越南作成衣生意，可以代其朋友居間介紹越南女子為妻，惟需給付相親費用新
    台幣（下同）三十萬元，及越南來回機票三萬二千元，甲○○在與田蘊英聯繫而
    田蘊英同意後，不疑有詐，乃陷於錯誤，而應其所請，如數給付現金三萬二千元
    及於八十七年九月十日自合作金庫岡山支庫匯款三十萬元至乙○○帳戶；乙○○
    於取得上開款項後，竟續以上開犯意，再對甲○○佯稱因其往來越南，耗日費時
    ，需安家費用，再向甲○○借貸六萬元，甲○○不疑有他，亦如數貸與；嗣乙○
    ○遲未通知甲○○何時赴越南相親，甲○○乃向旅行社查詢，方知乙○○並未有
    任何出國紀錄，且亦未辦理任何準備出國之手續，至此甲○○始知受騙。
二、案經被害人甲○○訴請臺灣高雄地方法院檢察署檢察官偵查起訴。
    理  由
一、訊據被告乙○○固坦承有自告訴人甲○○處分次收取三十萬元及六萬元，並以代
    為購買越南來回機票為由，而向甲○○收取三萬二千元，惟並未依約購買機票之
    事實不諱，惟矢口否認有上開代甲○○朋友田蘊英之大伯居間介紹越南女子為妻
    而收取上開費用情事，辯稱：自甲○○處所收取之三十萬元及六萬元是伊與甲○
    ○二人間單純之借貸云云。惟查，右開事實，業據告訴人甲○○於檢察官偵查及
    本院審理時到院指述甚詳，復有合作金庫匯款單一紙及被告事後與告訴人和解而
    開發與告訴人之本票影本三紙在卷可證；被告雖辯稱告訴人所交付之款項係其與
    告訴人二人間單純之借貸云云，然被告亦自承向告訴人取得款項之時並未交付任
    何擔保品予告訴人（見本院八十九年十月二十四日審判筆錄），則此部分已與社
    會一般常情在借款之時，貸款人往往會要求借款人開立本票或支票等供作擔保，
    抑或書立借據作為憑證之情形有所出入；況被告於檢察官偵查時曾自承：曾找一
    名越南陳姓友人幫甲○○找越南新娘，但不知該陳姓友人之住處等語（見偵查卷
    第十五頁正面），若告訴人未曾請託被告代為尋找越南新娘，被告又何需於偵查
    時陳稱曾請託友人代告訴人尋找越南新娘等語，顯見告訴人所言當時係被告向其
    佯稱因常往來越南，可代為介紹越南新娘云云，方委託被告代為介紹越南新娘並
    交付前開款予被告等語，應為真實；然經本院向內政部入出境管理局查詢之結果
    ，被告並未有任何出境之紀錄，有該局八十九年九月十八日（八九）境信昌字第
    六五五一一號函在卷可稽，被告既從未至越南，其竟向告訴人佯稱常往來越南，
    可代為介紹越南新娘云云，佐以被告在向告訴人收取用以購買前往越南機票之三
    萬二千元後，並未代為訂購機票，即將該筆款項及其餘告訴人所交付之金錢花用
    殆盡，此為被告所不否認，足徵被告應係基於不法所有之概括犯意，向告訴人施
    用可代為居間越南新娘之詐術，方使告訴人陷於錯誤，而取得告訴人所交付之前
    揭款項。綜上所述，被告所辯顯係飾卸之詞，不足採信，被告犯罪事證明確，犯
    行足堪認定。
二、核被告乙○○所為，係犯刑法第三百三十九條第一項之詐欺取財罪。被告所為數
    行為，時間緊接，所犯罪名相同，顯係出於概括之犯意為之，為連續犯，爰依刑
    法第五十六條之規定以一罪論，並加重其刑。審酌被告犯罪後猶不思悔改，猶狡
    詞圖脫犯行，態度非佳，惟念及其已與告訴人甲○○達成和解，有和解書一份在
    卷可稽，致力降低告訴人所受之損害，且所詐得之金額亦非鉅大等一切情狀，量
    處如主文所示之刑，以為懲儆。又被告前未曾受有期徒刑以上刑之宣告，有臺灣
    高等法院被告全國前案紀錄表一份附卷可查，其因一時失慮，方罹刑典，經此刑
    之宣告後，應知警惕而無再犯之虞，本院因認暫不執行其刑為當，予以宣告緩刑
    ，用啟自新。
據上論斷，應依刑事訴訟法第二百九十九條第一項前段，刑法第五十六條、第三百三
十九條第一項、第七十四條第一款，罰金罰鍰提高標準條例第一條前段，判決如主文
。
本案經檢察官葉清財到庭執行職務。
中    華    民    國    八十九    年      十      月      三十一      日
            臺灣高雄地方法院刑事第六庭
                                      法  官    李怡諄
右正本證明與原本無異。
如不服本判決，應於判決送達後十日內，向本院提出上訴狀。
                                      書記官    陳福記
中    華    民    國      八十九      年      十      月      三十一   日
附錄本件論罪條文：刑法第三百三十九條第一項
刑法第三百三十九條
意圖為自己或第三人不法之所有，以詐術使人將本人或第三人之物交付者，處五年以
下有期徒刑、拘役或科或併科一千元以下罰金。
以前項方法得財產上不法之利益或使第三人得之者亦同。
前二項之未遂犯罰之。


司法院資訊處製作；財團法人民間司法改革基金會備份。
